臺灣高等法院臺中分院刑事判決　　　　 96年度上易字第313號
上　訴　人　臺灣臺中地方法院檢察署檢察官
被　　　告　乙○○
上列上訴人因被告賭博等案件，不服臺灣臺中地方法院九十五年
度易字第二三六三號，中華民國九十五年十月三日第一審判決（
起訴案號：臺灣臺中地方法院檢察署九十五年度偵字第五九四九
、一六二五六號），提起上訴，本院判決如下：
    主  文
上訴駁回。
    事實及理由
一、本案經本院審理結果，認第一審判決認事用法及量刑均無不
    當，應予維持，並引用第一審判決書記載之事實、證據及理
    由（如附件）。
二、本案檢察官上訴意旨雖指訴被告乙○○所犯，尚成立刑法第
    二百六十八條之圖利供給賭場罪及圖利聚眾賭博罪。惟刑法
    第二百六十八條之圖利供給賭場罪及圖利聚眾賭博罪，係分
    別對「提供賭博場所供人賭博」藉以營利、或「邀聚不特定
    之多數人聚賭」藉以營利等賭博媒介行為，所設之處罰規定
    。如係參與賭博財物之行為，因其賭博場所之不同，及行為
    人是否有以賭博為常業之情形不同，其非難性各異，法律則
    依據其賭博行為之態樣，分別在社會秩序維護法第八十四條
    、刑法第二百六十六條（普通賭博罪）、第二百六十七條（
    常業賭博罪），對參與賭博財物之行為人設有行政罰或刑罰
    等不同之處罰規定（相同之立法例見刑法第二百三十一條之
    妨害風化罪）。易言之，刑法第二百六十八條所規定之圖利
    供給賭場罪，行為人所圖得之利益，即係「提供賭博場所」
    之直接對價；而同條文之圖利聚眾賭博罪，行為人所圖得之
    利益，則係「聚眾賭博」之直接對價。至於賭博之財物輸贏
    ，繫於射倖性質，並非刑法第二百六十八條所規定之「意圖
    營利」，尚難以參與賭博之行為人，主觀上有參與賭博贏取
    財物之意圖，客觀上並有邀集他人至其提供之場所（如家中
    ）賭博財物之行為，即認其行為已該當於刑法第二百六十八
    條之圖利供給賭場罪或圖利聚眾賭博罪之犯罪構成要件。本
    案被告乙○○雖有原審判決所認定之利用電動賭博機具與他
    人賭博財物之犯行，但財物之輸贏係繫於具有射倖性質之賭
    博行為，並非另有就「提供賭博場所」或「聚眾賭博」之行
    為，得有具體之利益對價，自與刑法第二百六十八條之圖利
    供給賭場罪及圖利聚眾賭博罪之犯罪構成要件不合。至於電
    動賭博機具是否具有較高之獲勝機率，除程式之設計之外，
    亦與參與賭博之人有關（任何賭博或賭具亦均有上開情形）
    。況本案被告乙○○與他人賭博財物之電動賭博機具，是否
    確具有較高之獲勝機率，卷內亦無任何確切之證據可資認定
    。公訴人以被告乙○○與他人賭博財物之電動賭博機具，具
    有較高之獲勝機率，即認其擺設電動賭博機具與他人賭博財
    物之行為，亦該當於刑法第二百六十八條之圖利供給賭場罪
    及圖利聚眾賭博罪之犯罪構成要件，此項法律見解為本院本
    案所不採取。公訴人上訴指摘原審判決未對被告乙○○論科
    圖利供給賭場罪及圖利聚眾賭博罪之罪責不當，此部分之上
    訴為無理由，應予駁回。至於被告乙○○曾有違反電子遊戲
    場業管理條例罪之前科，業經原審判決於量刑時予以審酌。
    原審判決審酌被告乙○○之品行、擺設十一台電動賭博機具
    （其中九台係自動販賣機變異體）危害社會善良風俗之犯罪
    情節、及被告乙○○犯罪之後，坦認犯罪並具悔意，態度良
    好等一切犯罪情狀，量處被告乙○○有期徒刑六月，核無量
    刑過輕之情事。公訴人上訴意旨指摘原審判決對被告乙○○
    之量刑過輕，此部分之上訴同無理由，亦應駁回。
三、據上論斷，應依刑事訴訟法第三百七十三條、第三百六十八
    條，判決如主文。
本案經檢察官甲○○到庭執行職務。
中　　華　　民　　國　　96　　年　　3 　　月　　21　　日
            刑事第三庭    審判長法　官　王  增  瑜
                                法　官  蔡　紹　良
                                法　官  廖  柏  基
上列正本證明與原本無異。
不得上訴。
                                書記官  王  麗  英
中　　華　　民　　國　　96　　年　　3 　　月　　21　　日
